臺灣高雄地方法院刑事判決　　　　　　　　　　　　九十三年度易字第四四號
　　公　訴　人　臺灣高雄地方法院檢察署檢察官
　　被　　　告　戊○○
　　　　　　　　壬○○
右列被告等因竊盜案件，經檢察官提起公訴（九十二年度偵字第二三七五八號、九十
三年度偵字第二六二三號），及併案審理（九十三年度偵緝字第八三三號），本院判
決如左：
    主  文
戊○○共同連續攜帶兇器竊盜，累犯，處有期徒刑壹年陸月。
扣案之活動扳手、梅花旋轉扳手、鐵鋸片各壹支及螺絲起子貳支，均沒收。
壬○○被訴部分，公訴不受理。
    事  實
一、戊○○曾於民國九十一年間因竊盜案件，經本院以九十一年度簡上字第九五號判
    決有期徒刑六月確定，於九十二年一月三十日執行完畢，仍不知悔改，分別與壬○○（本案被訴部分不受理）或林國興（經檢察官另行起訴）共同基於意圖為自
    己不法所有之概括犯意聯絡，連續為下列之竊盜行為：
（一）於九十二年八月二十二日六時許，戊○○騎乘自已之腳踏車搭載林國興，至高
      雄縣大寮鄉○○村○○路四十六號前，由戊○○把風，林國興持客觀上足以傷
      害人之身體，足供兇器使用之六角扳手一支轉開鎖頭，竊取歐陽茂貞所有車牌
      號碼ＫＰＲ─四八九號重機車一部，得手後，戊○○騎自已之腳踏車，林國興
      騎竊得之機車離開，並於騎乘數日後，將該機車任意棄置。
（二）於九十二年九月十四日八時許，戊○○騎乘自已之腳踏車搭載林國興，在高雄
      縣大寮鄉○○村○○街五十五巷一號前，由戊○○把風，林國興持同前之扳手
      一支，轉開鎖頭下手竊取乙○○所有車牌號碼ＯＬＭ─五０六號重機車一部。
      得手後，戊○○騎自已之腳踏車，林國興騎竊得之機車離開，並於騎乘數日後
      ，將該竊得之機車任意棄置。
（三）於九十二年九月十八日六時三十分許，戊○○騎乘自已之腳踏車搭載林國興，
      至高雄縣大寮鄉○○村○○○路三七三巷一五九號處，由戊○○把風，林國興
      持同前之扳手一支轉開鎖頭，竊取辛○○所有車牌號碼ＶＹＤ─六六０號重機
      車一部。得手後，戊○○騎自已之腳踏車，林國興騎乘竊得之機車離開。
（四）於九十二年九月十八日九時許，戊○○騎乘前揭竊得之車牌號碼ＶＹＤ─六六
      ０號機車搭載林國興，在高雄縣大寮鄉九曲村二０巷三十七弄七號前，由戊○○把風，林國興持同前之扳手一支轉開鎖頭，竊取甲○○所有車牌號碼ＪＴＺ
      ─五一一號重機車一部。得手後，林國興騎乘竊得之機車載戊○○離開，前揭
      車牌號碼ＶＹＤ─六六０號機車則棄置於原地。
（五）於九十二年九月十九日八時許，戊○○與林國興一同步行至高雄縣大寮鄉○○
      村○○○路三七三巷四號前，由戊○○把風，林國興持同前之扳手一支轉開鎖
      頭，竊取己○○所有車牌號碼ＶＷＣ─四一五號重機車一部，得手後，將該扳
      手一支丟棄，二人一同騎乘竊得之機車離開，並於騎乘數日後，將該竊得之機
      車任意棄置。
（六）於九十二年十一月十一日二時三十分許，由壬○○騎乘自己所有之機車搭載戊○○行經高雄縣仁武鄉○○路十六之六號前，見子○○所有車牌號碼ＦＱ二─
      四六三號重機車一部之鑰匙未拔，認有機可乘，即由壬○○在旁把風，戊○○
      下手竊取該部機車，嗣於九十二年十一月二十一日十七時許，二人於高雄市○○區○○路一五一巷七十四號前騎乘該部竊得之機車正欲外出時，為警當場查
      獲。
（七）於九十二年十一月十八日三時許，戊○○、壬○○二人騎乘上開竊得之ＦＱ二
      ─四六三號機車，並攜帶戊○○所有之客觀上足以傷害人之身體，足供兇器使
      用之Ｔ字型扳手一支，沿路尋找行竊目標，至高雄市○○區○○路三五六巷六
      十弄口，見丁○○所有之車牌號碼Ｙ四─七四七號計程車停放於該處，為竊取
      車內之無線電通話器，竟以上開板手破壞計程車之左前車門後（毀損部分未據
      告訴），侵入該車，竊取車內之無線電通話器一台。嗣於九十二年十一月二十
      一日，為警於高雄市○○區○○路一五一巷七十四號壬○○住處之地下室水塔
      上方，查獲前開無線通話器一個。
（八）於九十二年十一月二十日二時許，戊○○、壬○○二人復又騎乘上開ＦＱ二─
      四六三號機車，並攜帶戊○○所有同前之Ｔ字型扳手一支，沿路尋找行竊目標
      ，至高雄市鼓山區○○○路與逢甲路口，見丙○○所有之車牌號碼ＣＴ─二四
      二六號自小客車停放於該處，為竊取車內之音響等物，以前開扳手破壞右前車
      門之方式（毀損部分未據告訴），侵入該車，竊取車內之汽車音響一台，得手
      後並將該扳手任意丟棄。
（九）於九十三年二月二日五時二十分許，戊○○與壬○○二人共同騎乘戊○○所有
      之機車，攜帶壬○○所有客觀上足以傷害人之身體，足供兇器使用之活動扳手
      、梅花旋轉板手、鐵鋸片各一支、螺絲起子二支，沿路尋找行竊目標，至高雄
      市楠梓區○○○街七二號，見庚○○所有之車牌號碼ＧＲ─九００二號自小客
      車停放於該處，為竊取車內之音響，以螺絲起子破壞右前車窗之方式，侵入該
      車，竊取車內之汽車音響一台，為警當場發現查獲。並扣得活動板手、梅花旋
      轉板手、鐵鋸片各一支、螺絲起子二支及上開汽車音響一部，戊○○則趁隙逃
      逸。
二、案經高雄市政府警察局左營分局、刑警大隊及高雄縣政府警察局林園分局移請台
    灣高雄地方法院檢察署檢察官偵查起訴及移送併案審理。
    理  由
壹、有罪部分：
一、右揭連續竊盜及攜帶兇器竊盜之犯罪事實，業據被告戊○○於本院審理時均坦認
    不諱，核與共犯林國興於警訊中、共犯壬○○於警偵訊及本院審理時所供述之共
    同行竊情節均大致相符，復據被害人歐陽茂貞、乙○○、甲○○、辛○○、己○○、子○○、丁○○、丙○○、庚○○於警訊中指訴綦詳，並有同案被告壬○○
    所有供二人犯罪所用之活動扳手、梅花旋轉扳手、鐵鋸片各一支、螺絲起子二支
    扣案足資佐證，此外復有車輛協尋電腦輸入單、車輛失竊證明單、計程車無線電
    台契約書、被害人甲○○、己○○、子○○、丁○○、庚○○所出具之贓物認領
    保管單、現場及贓物照片六幀、扣案凶器照片一幀（均見警卷）在卷可稽，足見
    被告戊○○前開自白核與事實相符，應可採信。綜上所述，本案事證明確，被告
    戊○○竊盜犯行，洵堪認定。
二、按刑法第三百二十一條第一項第三款之攜帶兇器竊盜罪，係以行為人攜帶兇器竊
    盜為其加重條件，此所謂之兇器，其種類並無限制，凡客觀上足以對人之生命、
    身體、安全構成威脅，具有危險性之兇器均屬之，且祇須行竊時攜帶此種具有危
    險性之兇器為已足，並不以攜帶之初有行兇之意圖為必要（最高法院七十九年臺
    上字第五二五三號判例意旨參照）。本件扣案之活動扳手、梅花旋轉扳手、鐵鋸
    片各一支、螺絲起子二支與未扣案之六角扳手及Ｔ字型扳手各一支，均係金屬製
    工具，質地堅硬，前端尖銳，客觀上若持以攻擊他人，顯足以對人之生命、身體
    及安全構成威脅，此有扣案上開工具彩色照片二幀附於警卷足憑，自屬具有危險
    性之兇器。本件被告戊○○以六角扳手轉開機車鎖頭竊取機車，以Ｔ字型扳手、
    活動扳手、梅花旋轉扳手、鐵鋸片各一支、螺絲起子二支等物破壞車門、車窗行
    竊車內之物，自屬持客觀上具危險性，可供兇器使用之物竊盜。是核被告高志賢
    上開事實（一）至（五）及（七）、（八）部分所為係犯刑法第三百二十一條第
    一項第三款之加重竊盜罪；上開事實（六）部分之犯行係犯刑法第三百二十條第
    一項之竊盜罪；上開事實（九）部分所為係犯第三百二十一條第一項第三款之加
    重竊盜罪及第三百五十四條之毀損器物罪。被告以前開攜帶之危險工具毀損被害
    人庚○○自小客車之車窗，無非係為遂行其竊盜之目的，是所犯上開加重竊盜罪
    與毀損器物罪間，有方法、目的之牽連關係，為裁判上一罪，應從一重之加重竊
    盜罪處斷。公訴人以被告戊○○與同案被告壬○○，持Ｔ字型扳手毀壞丁○○所
    有計程車之左前車門及丙○○所有自小客車右前車門，以螺絲起子破壞庚○○所
    有之自小客車右前車窗之方式而侵入車內竊取財物，此部分公訴人雖未記載起訴
    法條，但起訴事實已敘及，是被告戊○○所涉犯第三百五十四條之毀損罪，自亦
    在起訴範圍內，又毀損罪依刑法第三百五十七條之規定須告訴乃論，而本院遍察
    全卷，未見被害人丁○○及丙○○提出毀損告訴，本應逕為諭知不受理之判決，
    惟該部分與被告戊○○上開經本院論罪科刑部分，有裁判上一罪之牽連關係，爰
    不另為不受理之諭知。另被告戊○○與林國興就上開事實（一）至（五）之竊盜
    犯行，有犯意之聯絡及行為之分擔，均為共同正犯。被告戊○○與本案被告壬○○就上開事實（六）至（九）竊盜與加重竊盜犯行，有犯意之聯絡及行為之分擔
    ，為共同正犯。被告戊○○上開多次竊盜及加重竊盜犯行，時間緊接，所犯又係
    基本構成要件相同之罪，顯係基於概括之犯意為之，應依連續犯之規定從重以加
    重竊盜一罪論處，並依法加重其刑。又公訴人雖未對被告戊○○前開事實（一）
    至（五）之竊盜犯行起訴，惟此部分與前開論罪科刑部分有連續犯之裁判上一罪
    關係，復經檢察官移送併辦，依審判不可分原則，本院自應併予審理，附此敘明
    。另檢察官起訴之犯罪事實就被告戊○○竊取被害人丁○○、丙○○之財物部分
    ，雖論及包括車內之無線電通話器一台、汽車電腦板一個、車裝ＣＤ外殼一組、
    現金新台幣八百元、汽車音響一台、行車電腦一部，惟就竊取上開無線電通話器
    一台、汽車音響一台部分以外之物，被告戊○○均否認，參以被告既已坦認竊盜
    犯行，應無必要僅堅決否認竊取部分財物，且此部分犯行僅有被害人指訴，並無
    其他證據足資佐證，是就被告戊○○竊取被害人丁○○、丙○○財物部分，本院
    自應僅認定無線電通話器一台、汽車音響一台部分，而不包括起訴事實所述之其
    他部分財物，惟此係犯罪事實之減縮，併予敘明之。
三、又被告戊○○曾因竊盜案件，經本院以九十一年度簡上字第九五號判決有期徒刑
    六月確定，於九十二年一月三十日執行完畢，詳臺灣高等法院被告全國前案紀錄
    表、臺灣高雄地方法院檢察署刑案資料查註紀錄表各一份在卷可按，其於五年內
    再犯有期徒刑以上之本罪，為累犯，應依刑法第四十七條之規定，加重其刑，並
    依法遞加之。爰審酌被告戊○○之品行、人格，經歷及其智識程度（高中畢業）
    ，其現年二十四歲，正值年輕力壯之年紀，不思循正途賺取所需，貪圖私慾，竟
    連續竊取他人機車，對被害人所造成之損害不小，且造成被害人生活上之嚴重不
    便，並率爾攜帶兇器竊取他人財物，已對他人財產法益造成損害，及其犯罪動機
    係因一時貪念、犯罪手段復造成車輛之車門或車窗毀損，並影響社會良善風氣，
    參以其犯罪後尚知坦認，且所竊取財物中之大部分包括機車六台及無線電通話器
    一台、汽車音響一台，業已經被害人領回等一切情狀，量處如主文所示之刑，以
    為懲儆。另公訴人雖以：被告戊○○有竊盜犯罪之習慣，是請求諭知宣告強制工
    作三年。然按刑法上規定之犯罪習慣，係指犯罪已成為日常之慣性行為，而竊盜
    犯有無犯罪習慣，固為事實審法院之職權，但行為人之犯罪成為習慣，在客觀上
    有於較長之一段時間內反覆為多次犯罪行為之情狀，是以犯罪之次數多寡及犯罪
    時間之長短，應為認定有無犯罪習慣之重要因素，事實審法院在認定行為人有無
    犯罪習慣時，對行為人犯罪之次數及賡續之時間等情況，如未以之作為認定之依
    據，則其職權之行使，難謂適法（最高法院七十九年度台上字第四二五五號、七
    十三年度台上字第九八一號判決參照）。查被告戊○○前因竊盜案件，曾經判處
    有期徒刑六月確定，已如前述並有前揭判決附卷可按，固可確認，然該次竊盜行
    為之時間，係在九十年十二月間，而被告戊○○於前次竊盜犯行後，事隔一年八
    月餘，始再度犯本件竊盜案件，是從其犯罪時間、次數、所竊財物及對象觀之，
    顯與一般慣竊之懶惰成習，長期間且有計劃一再多次數而以犯罪成為日常習慣之
    情形有所不同，是其應屬一時貪念所為之犯罪行為，而非有犯罪習慣之人，是公
    訴人所認，容有未洽，併此敘明。
四、至扣案之活動扳手、梅花旋轉扳手、鐵鋸片各一支及螺絲起子二支均係同案被告
    壬○○所有，供被告戊○○與壬○○二人為竊盜犯行所用之物，業據被告戊○○
    與同案被告壬○○均供承在卷，在共犯責任範圍內，均依刑法第三十八條第一項
    第二款之規定，併予宣告沒收。另共犯林國興所有供犯事實（一）至（五）犯行
    之六角扳手一支及被告戊○○所有而供犯事實（七）（八）犯行之Ｔ字型扳手一
    支，均並未扣案，且據被告戊○○供承已丟棄，顯然該六角扳手及Ｔ字型扳手業
    已滅失，為免將來執行之困難，爰不另為沒收之諭知，併予敘明。
貳、公訴不受理部分：
一、公訴意旨另以：被告壬○○與同案被告戊○○共同意圖為自己不法之所有，並基
    於概括之犯意，自九十二年十一月十一日二時三十分許起至九十三年二月二日五
    時二十分許止，共同為上開犯罪事實（六）至（九）之竊盜與加重竊盜犯行，竊
    取被害人子○○等人所有之財物。因認被告壬○○涉有刑法第三百二十條第一項
    之竊盜及第三百二十一條第一項第三款之加重竊盜罪嫌。
二、按已經提起公訴之案件，在同一法院重行起訴者，應諭知不受理之判決，並得不
    經言詞辯論為之，刑事訴訟法第三百零三條第二款、第三百零七條分別定有明文
    ；又牽連犯、連續犯之行為，業經就一部起訴者，依審判不可分之原則，應就全
    部予以審理，不能就牽連犯、連續犯之其他部分，另案再行起訴，如在同一法院
    再就牽連犯、連續犯之其他部分犯罪事實，再行起訴，即應諭知不受理之判決，
    最高法院五十三年度台上字第一三八三號裁判可資參照。
三、查本件被告壬○○前於九十二年四月七日至同年月十六日止，與另案被告黃盛威
    共同持自備鑰匙，連續竊取機車之犯罪事實，業經臺灣高雄地方法院檢察署檢察
    官於九十二年十月七日向本院提起公訴，經本院以九十二年度易字第二○一三號
    案件受理在案審理中，尚未確定，有該案起訴書及臺灣高等法院被告全國前案紀
    錄表各一份在卷可憑，是本件被告壬○○前開被訴竊盜及加重竊盜犯行，與被告
    前案之竊盜事實，時間相近，手法類似，雖其中有加重條件有無之差異，然犯基
    本構成要件相同之罪，而反覆為之，顯係基於概括犯意，為連續犯，屬裁判上一
    罪，公訴人就與上開犯罪事實為同一之案件，偵查終結，而向本院重行起訴，於
    九十三年四月一日始繫屬本院，揆諸前揭說明，爰逕為諭知不受理之判決。
據上論斷，應依刑事訴訟法第二百九十九第一項前段、第三百零三條第二款、第三百
零七條，刑法第二十八條、第五十六條、第三百五十四條、第三百二十一條第一項第
三款，第三百二十條第一項、第四十七條、第三十八條第一項第二款，罰金罰鍰提高
標準條例第一條前段，判決如主文。
本案經檢察官癸○○到庭執行職務。
中      華      民      國    九十三    年      六      月     四     日
                                  臺灣高雄地方法院刑事第八庭
                                      審判長法  官    陳樹村
                                            法  官    吳俊龍
                                            法  官    林意芳
右正本證明與原本無異。
如不服本判決，應於判決送達後十日內，向本院提出上訴狀。
                                      書記官    曾秀鳳
中      華      民      國    九十三    年      六      月     九     日
附錄本案論罪科刑法條：
中華民國刑法第三百二十條
意圖為自己或第三人不法之所有，而竊取他人之動產者，為竊盜罪，處五年以下有期
徒刑、拘役或五百元以下罰金。意圖為自己或第三人不法之利益，而竊佔他人之不動
產者，依前項之規定處斷。
前二項之未遂犯罰之。
中華民國刑法第三百二十一條
犯竊盜罪而有左列情形之一者，處六月以上、五年以下有期徒刑：
一  於夜間侵入住宅或有人居住之建築物、船艦或隱匿其內而犯之者。
二  毀越門扇、牆垣或其他安全設備而犯之者。
三  攜帶兇器而犯之者。
四  結夥三人以上而犯之者。
五  乘火災、水災或其他災害之際而犯之者。
六  在車站或埠頭而犯之者。
前項之未遂犯罰之。
中華民國刑法第三百五十四條
毀棄、損壞前二條以外之他人之物或令致不堪用，足以生損害於公眾或他人者，處二
年以下有期徒刑、拘役或五百元以下罰金。
